最高法院刑事判決　　　　　　九十四年度台上字第一五八五號
　　上　訴　人　台灣高等法院檢察署檢察官
　　被　　　告　甲○○
　　　　　　　　乙○○
　　　　　　　　丙○○
上列上訴人因被告等違反著作權法等罪案件，不服台灣高等法院
中華民國九十二年十月七日第二審更審判決（九十二年度上更(一)
字第二三一號，起訴案號：台灣台北地方法院檢察署八十九年度
偵字第一四六六０、一五八八九、一五八九０、一五八九一、一
五八九二號），提起上訴，本院判決如下：
    主  文
上訴駁回。
    理  由
一違反著作權法部分：
按刑事訴訟法第三百七十七條規定，上訴於第三審法院，非以判
決違背法令為理由，不得為之。是提起第三審上訴，應以原判決
違背法令為理由，係屬法定要件。如果上訴理由狀並未依據卷內
訴訟資料，具體指摘原判決不適用何種法則或如何適用不當，或
所指摘原判決違法情事，顯與法律規定得為第三審上訴理由之違
法情形，不相適合時，均應認其上訴為違背法律上之程式，予以
駁回。本件檢察官上訴意旨略稱：著作權法第九十一條、第九十
二條及第九十三條於民國九十三年九月一日修正公布，同年月三
日生效，刑責與修正前大不相同，原判決未依新舊法予以比較適
用而為判決，竟以舊法與舊法相比較而為裁判，有適用法則不當
之違法等語。
惟查原審認定被告甲○○、乙○○、丙○○有原判決所載之違反
著作權法犯行，係依憑被告等人及共犯張佳田之自白、告訴人之
指訴及查扣之仿冒遊戲光碟片、仿冒遊戲卡匣、遊戲光碟目錄、
燒錄機、任天堂會社卡匣目錄、金手指目錄、ＰＳ２目錄、ＰＳ
目錄、ＰＣ目錄、遊戲名稱編號、銷售日報表等證據資料，予以
綜合判斷，認被告等違反著作權法犯行事證明確。被告等犯罪後
，著作權法於九十二年七月九日修正公布，同年月十一日生效，
比較新舊法結果，以修正前即行為時之舊法有利於被告，認被告
等所為，成立行為時著作權法第九十四條、第九十一條第二項、
第九十三條第三款、第八十七條第二款、第九十二條之罪，擇較
重之第九十四條、第九十一條第二項意圖銷售擅自以重製方法侵
害他人著作權為常業罪處斷，於法定刑內量處其刑，已詳其所
憑證據及認定之理由。所為論斷，均有卷存證據資料可資覆按。
查原審係於九十二年十月七日宣判，當時現行著作權法（即九十
三年九月一日修正公布之現行法）尚未修正公布，原審自不及比
較適用不利於被告之現行法，檢察官執此指摘原判決有適用法則
不當之違法，顯非合法之上訴理由，此部分之上訴為違背法律上
之程式，應予駁回。
二行使偽造準私文書部分：
查第三審上訴書狀，應述上訴之理由，其未述者，得於提起
上訴後十日內補提理由書於原審法院，已逾上述期間，而於第三
審法院未判決前仍未提出上訴理由書狀者，第三審法院應以判決
駁回之，刑事訴訟法第三百八十二條第一項、第三百九十五條後
段規定甚明。本件上訴人不服原判決關於刑法第二百十六條、第
二百二十條、第二百十條之行使偽造準私文書罪部分之判決，於
九十四年二月二十三日提起上訴，並未述理由，迄今逾期已久
，於本院未判決前仍未提出，依上開規定其上訴自非合法，應予
駁回。
三違反商標法部分：
按刑事訴訟法第三百七十六條所列各罪之案件，經第二審判決者
，不得上訴於第三審法院，法有明文。本件被告等所犯商標法（
八十六年五月七日修正公布之行為時法）第六十二條第一款、第
六十三條之罪部分，核屬刑事訴訟法第三百七十六條第一款之案
件，依首開說明，既經第二審判決，自不得上訴於第三審法院。
縱此部分與違反著作權法部分有想像競合關係，為裁判上一罪，
但違反著作權法部分之上訴為不合法，本院應從程序上予以駁回
，而無從為實體上判決，對於輕罪部分之此部分，亦無從適用審
判不可分原則，為實體上審判，上訴人竟復提起上訴，顯為法所
不許，應予駁回。
據上論結，應依刑事訴訟法第三百九十五條，判決如主文。
中　　華　　民　　國　九十四　年　　三　　月　三十一　日
                      最高法院刑事第十庭
                          審判長法官  陳　正　庸
                                法官  賴　忠　星
                                法官  王　居　財
                                法官  林　開　任
                                法官  林　立　華
      本件正本證明與原本無異
                                      書  記  官
中　　華　　民　　國　九十四　年　　四　　月　　八　　日
                                                    Ａ
